臺灣高等法院刑事判決
108年度上訴字第3725號
上  訴  人  
即  被  告  劉孟紘原名劉哲剛男  



指定辯護人  本院公設辯護人陳德仁
上列上訴人因毒品危害防制條例案件，不服臺灣桃園地方法院10
8年度訴字第143號，中華民國108年7月5日第一審判決（起訴案
號：臺灣桃園地方檢察署106年度少連偵緝字第19號），提起上
訴，本院判決如下：
    主  文
原判決關於附表編號2至7、11、16、34部分暨應執行刑部分均撤
銷。
甲○○犯附表編號2至7、11、16、34部分之罪，各處附表編號2至7
、11、16、34主文欄所示之刑及沒收。
其他上訴駁回。
上開撤銷改判部分與駁回上訴部分，有期徒刑部分應執行拾伍年
。
    事  實
一、甲○○（綽號小剛）與李白黌（綽號小白，另經檢察官偵辦中
    ）、吳鈞霖（所犯販賣第三級毒品罪，經本院105 年度少上
    訴字第9 號判決判處罪刑，定應執行有期徒刑4 年確定）共
    組「小白販毒集團」，該集團係以甲○○、李白黌、吳鈞霖為
    首，負責向不知名人士取得第三級毒品愷他命及含4-甲基甲
    基卡西酮成分之毒品咖啡包，並先後招募許榮智（所犯販賣
    第三級毒品罪部分，經本院106年度上訴字第2285號判決判
    處罪刑，定應執行有期徒刑9年確定）、詹益宗（所犯販賣
    第三級毒品罪部分，經本院以106 年度上訴字第2285號判決
    判處罪刑，定應執行有期徒刑5 年確定）、杜頤賢（所犯販
    賣第三級毒品罪部分，經本院106 年度上訴字第2285號判決
    判處罪刑，定應執行有期徒刑13年確定）、尹曦晟（所犯販
    賣第三級毒品罪部分，經本院106 年度上訴字第2285號判決
    判處罪刑，定應執行有期徒刑6 年6 月確定）、邱彥綸（所
    犯販賣第三級毒品罪部分，經原審103年度訴字第628號、第
    834 號判決判處罪刑，定應執行有期徒刑7 年6 月確定）、
    徐璿洲（所犯販賣第三級毒品罪部分，經本院105 年度少上
    訴字第9 號判決判處罪刑，定應執行有期徒刑3 年，緩刑5 
    年確定）、江軍（所犯販賣第三級毒品罪部分，經原審104 
    年度少訴字第20號判決判處罪刑，定應執行有期徒刑3 年，
    緩刑5 年確定）等人加入該集團擔任「掌機」或「司機」。
    李白黌、甲○○、吳鈞霖即以桃園縣○○市（於103年12月25日
    改制為桃園市○○區，下同）○○路00巷0 樓作為機房，並先後
    提供搭配門號0000000000、0000000000、0000000000、0000
    000000（起訴書誤載為00000000000 ，應予更正）號之行動
    電話（即公線）予「掌機」，由「掌機」輪班負責接聽購毒
    者所撥打至公線之電話，購毒者於電話中告知「掌機」交易
    地點後，「掌機」再與輪班之「司機」（俗稱小蜜蜂）聯繫
    ，並告知「司機」購毒者指定之交易地點，由「司機」將愷
    他命及毒品咖啡包帶至購毒者所指定之交易地點交予購毒者
    ，並收取價金以完成交易，購毒者就交易之方式如有變更或
    另有要求，均需與「掌機」聯繫，而不直接與「司機」聯繫
    ，「司機」所收取之價金則均交予吳鈞霖。甲○○依實際完成
    交易之金額計算，抽取每次交易金額之一成，「掌機」依接
    聽並實際完成交易之次數，每次可得新臺幣（下同）20元，
    「司機」則依實際完成交易之金額計算，如交易金額為300 
    元，可抽取100 元、如交易金額為1,000元，可抽取150 元
    、如交易金額2,000 元，則可抽取250 元。「掌機」及「司
    機」均分為早、晚班2 班，早班之出勤時間為上午8 時至晚
    間8 時，晚班之出勤時間則為晚間8 時至翌日上午8 時，該
    集團即以此方式，24小時輪班、全年無休地販賣毒品牟利。
    甲○○明知愷他命、4-甲基甲基卡西酮為毒品危害防制條例所
    管制之第三級毒品，依法不得販賣，竟意圖營利，而與「小
    白販毒集團」之上開成員，共同基於販賣第三級毒品以牟利
    之犯意聯絡，分別為如附表編號1 至36所示之販賣愷他命既
    遂犯行，及附表編號37所示之販賣含4-甲基甲基卡西酮成分
    之毒品咖啡包未遂之犯行。
二、案經新北市政府警察局報請臺灣桃園地方檢察署偵查後起訴
    。
壹、證據能力部分：
一、按被告以外之人於審判外之陳述，雖不符刑事訴訟法第 159
    條之1 至第159 條之4 之規定，而經當事人於審判程序同意
    作為證據，法院審酌該言詞陳述或書面陳述作成時之情況，
    認為適當者，亦得為證據。當事人、代理人或辯護人於法院
    調查證據時，知有刑事訴訟法第159 條第1 項不得為證據之
    情形，而未於言詞辯論終結前聲明異議者，視為有前項之同
    意，刑事訴訟法第159 條之5 定有明文。查本判決所引用之
    審判外供述證據，上訴人即被告甲○○(下稱被告)及辯護人於
    原審已陳明：同意均有證據能力等語（見原審卷第91頁），
    此外，公訴人、被告及辯護人於本院審判期日均表示無意見
    而不予爭執（見本院卷第93至112頁），亦未於言詞辯論終
    結前聲明異議，本院審酌上開證據資料製作時之情況，尚無
    違法取得及證明力明顯過低之瑕疵，認以之作為證據應屬適
    當，且於審判期日調查、辯論，依法均有證據能力。
二、本判決其餘所依憑認定被告犯罪事實之各項非供述證據，查
    無有何違反法定程序取得之情形，依刑事訴訟法第158 條之
    4 規定之反面解釋，均有證據能力。
貳、實體方面：
一、認定事實所憑之證據及理由：
（一）上開事實，業據被告於偵查、原審及本院均坦承附表編號
      1至37所示之共犯販賣第三級毒品之犯行（見106年度少連
      偵緝字第19卷第55至56頁，原審卷第90頁、本院卷第135
      頁），核與共犯徐璿洲、吳鈞霖、江軍、許榮智、詹益宗
      、杜頤賢、尹曦晟、邱彥綸於警詢及偵查時之供述相符（
      卷頁詳如附表「證據資料」欄所示），並據證人即購毒者
      鍾金峰、吳婉婷、謝金貴、蘇仁彬、范柏頡、林紘宇、鍾
      博光、劉毓嘉、彭柏原、彭幏翔、曾德暄、洪順隆、巫心
      儀於警詢及偵查時證述（卷頁詳如附表「證據資料」欄所
      示）在卷足稽，並有通訊監察譯文（卷頁詳如附表「證據
      資料」欄所示）存卷可佐。復有跟監蒐證照片、愷他命兜
      售簡訊翻拍照片，及證人范柏頡、林紘宇、吳婉婷、鍾金
      峰、蘇仁彬、謝金貴、彭柏原、洪順隆、曾德暄、劉毓嘉
      、鍾博光之濫用藥物檢驗報告等件附卷可參（見桃園地方
      檢察署103 年度偵字第15039 號〈下稱偵字卷〉卷一第89至
      90頁反面，偵字卷二第73至74頁、偵字卷三第58至60頁、
      桃園地方檢察署103 年度少連偵字第157 號〈下稱少連偵1
      57卷〉卷二第2至3頁、偵字卷四第18、68頁正反面、117 
      、174 至175 頁、偵字卷六第124 至132 、142 至144 、
      146 頁），亦有原審103 年度訴字第628 號、第834 號判
      決、本院106年度上訴字第2285號判決、最高法院107 年
      台上字第4823號判決（見原審卷第49至75頁、第151 至15
      3 頁，106 年度少連偵緝字第19號卷第104 至135 頁）附
      卷可參，足認被告自白與事證相符，堪予採信。
（二）另附表編號14部分，起訴書雖指「司機」為詹益宗，然共
      犯詹益宗於警詢及偵查中就此部分並未自白犯行，而購毒
      者即證人謝金貴於警詢及偵查中證稱：對方是開綠色或白
      色TOYOTA車過來，是編號7 的男子開車來跟我交易等語（
      見偵字卷四第103 、127 頁），且警方查證關於編號7 之
      男子係許榮智，並非詹益宗等情，有桃園縣政府警察局指
      認犯罪嫌疑人紀錄表1 份在卷可稽（見偵字卷四第110 至
      112 頁），是該次「司機」是否為詹益宗一情，已非無疑
      。雖共犯徐璿洲於警詢及偵訊稱：此次我指派開香檳金TO
      YOTA綽號「阿宗」之男子前往現場進行交易；是詹益宗去
      送貨云云（見偵字卷六第18至19、34頁），然共犯徐璿洲
      於「小白販毒集團」所參與之販賣第三級毒品次數多達26
      次（見原審105 年度少上訴字第9 號判決），每次交易所
      搭配之送貨司機亦各有不同，或共犯許榮智、或共犯詹益
      宗、或邱彥綸、江軍，衡情，共犯徐璿洲不無將此次毒品
      交易之送貨司機誤為共犯詹益宗之可能。加以綜觀扣案之
      相關書證及物證亦無從證明此次毒品交易之送貨司機確為
      詹益宗本人，且本院另案(106年度上訴字第2285號判決)
      亦同此見解，爰將此部分「司機」更正為「真實姓名年籍
      不詳之成年人」，附此敘明。
（三）參以販賣毒品之行為，通常無法探知販毒者賺取利潤多寡
      ，是販賣毒品之利得，除販毒者坦承販入與賣出之價量俱
      臻明確外，委難察得實情，且取得毒品之價格及販賣數量
      均存有諸多變動因素，常因雙方關係深淺、交易是否頻繁
      、警方查緝是否嚴緊、取得管道有無順暢等，而異其結果
      。加以毒品戕害人民身心，危害甚深，毒品之施用及流通
      ，法有重懲，尤其販賣毒品，刑甚嚴厲，如非有重利可圖
      ，斷無鋌而走險之理。且被告於原審坦承稱：就附表編號
      1 至36毒品交易既遂之部分，其可獲得交易金額的一成等
      語（見原審卷第147 頁），足認被告確具營利之意圖，並
      從中賺取買賣價差牟利之事實（各次犯罪所得詳如後述）
      。
（四）綜上，本案事證明確，被告自白犯行，核與事證相符，堪
      以採信，應予依法論科。 
二、論罪：
（一）被告行為後，毒品危害防制條例第4 條第3 項業於104 年
      2 月4 日修正公布，並於同年2 月6 日生效施行，修正後
      毒品危害防制條例第4 條第3 項將原「5 年以上有期徒刑
      ，得併科新臺幣700 萬元以下罰金」之法定刑，提高為「
      7 年以上有期徒刑，得併科新臺幣700 萬元以下罰金」，
      經比較新舊法之結果，以修正前之規定對被告較為有利，
      依刑法第2 條第1 項前段之規定，應適用行為時即修正前
      毒品危害防制條例第4 條第3 項之規定論處。核被告就附
      表編號1 至36之行為，均係犯修正前毒品危害防制條例第
      4 條第3 項之販賣第三級毒品罪；就附表編號37之所為，
      係犯修正前毒品危害防制條例第4 條第6 項、第3 項之販
      賣第三級毒品未遂罪。
（二）被告與附表編號1 至37所示各次犯行之「掌機」及「司機
      」等人間，均有犯意聯絡及行為分擔，均應論以共同正犯
      。被告所犯如附表編號1 至37所示之37次犯行，犯意各別
      ，行為互殊，應予分論併罰。
（三）又所犯附表編號37所示犯行部分，「司機」許榮智、「掌
      機」尹曦晟均已著手實行販賣第三級毒品犯行，然因尚未
      與購毒者巫心儀完成交易，即為警查獲而不遂，屬未遂犯
      ，應依刑法第25條第2項之規定，按既遂犯之刑減輕之。
（四）按犯毒品危害防制條例第4 條至第8 條之罪於偵查及審判
      中均自白者，減輕其刑，該條例第17條第2 項定有明文。
      經查，被告就附表編號1 至37所示之37次犯行，於偵查及
      本院審理中均自白各該販賣第三級毒品之犯行（附表一編
      號37為販賣第三級毒品未遂），均應依上揭規定，減輕其
      刑。又被告就如附表一編號37所示之犯行，有2 種以上刑
      之減輕事由，應依法遞減之。
（五）另共犯吳鈞霖、徐璿洲、江軍於如附表所示犯行行為時，
      固均為未滿18歲之少年。惟起訴書並未認定被告知悉共犯
      吳鈞霖、徐璿洲、江軍3 人行為時未滿18歲，且亦查無被
      告確已明知共犯吳鈞霖、徐璿洲、江軍於行為時，尚未年
      滿18歲之相關事證，尚難遽依兒童及少年福利與權益保障
      法第112 條第1 項前段之規定加重其刑。
（六）被告及辯護人雖辯稱：被告犯後態度良好，且年紀尚輕，
      應有刑法第59條規定之適用云云。惟刑法第59條之酌量減
      輕其刑，必於犯罪之情狀可憫恕時，始得為之，至情節輕
      微僅可為法定刑內從輕科刑之標準，不得據為酌量減輕之
      理由。又刑法第59條之酌量減輕其刑，必須犯罪另有特殊
      之原因與環境等等，在客觀上足以引起一般同情，認為即
      予宣告法定低度刑期尤嫌過重者，始有其適用（最高法院
      45年台上字第1165號判例意旨參照）。經查，被告所犯本
      案販賣第三級毒品罪（修正前）之法定刑為5 年以上有期
      徒刑，且就所犯前開犯行，均已依毒品危害防制條例第17
      條第2 項之規定減輕其刑，況被告係明知愷他命及含4-甲
      基甲基卡西酮成分之毒品咖啡包，均為依法禁止販賣之物
      品，仍組販毒集團而與共犯組織性地販賣第三級毒品予不
      特定之人牟利，危害社會公眾健康情節非輕，且本案之販
      賣第三級毒品次數高達37次，購毒者高達13人，顯見業已
      嚴重危害他人健康，敗壞社會風氣非微，是被告並無另有
      特殊之原因或環境等，在客觀上足以引起一般同情之處，
      實無堪資憫恕可言，亦無情輕法重，自無刑法第59條規定
      之適用，此部分所辯，尚不足採。
參、駁回上訴部分（即附表編號1、8至10、12至15、17至33、35
    至37）：
一、原判決關於此部分，以事證明確，適用修正前毒品危害防制
    條例第4 條第3 項、第6 項，毒品危害防制條例第17條第2
    項、第19條第1 項，刑法第11條前段、第2 條第1 項前段、
    第2 項、第28條、第25條第2 項、第38條第4 項、第38條之
    1 第1 項前段、第3 項等規定，予以論罪科刑，並說明:
(一)科刑部分，審酌被告明知愷他命及含4-甲基甲基卡西酮成分
    之毒品咖啡包，均為戕害身心健康之物品，並經政府嚴令禁
    止販賣，竟以組織性之方式販賣愷他命及含4-甲基甲基卡西
    酮成分之毒品咖啡包供他人使用，助長施用毒品之行為，影
    響社會之健全發展，且販賣之次數甚多，惟被告於偵查中及
    審理均坦承犯行，態度良好，兼衡被告犯罪之目的、手段、
    販賣第三級毒品之種類、次數、販賣所得之金額、分工情節
    及前科素行等一切情狀，分別量處附表各該編號所示之刑。
(二)沒收部分說明：
 1、被告告行為後，刑法有關沒收之相關規定業於104年12月30
    日、105年6月22日修正公布，依刑法施行法第10條之3規定
    ，自105年7月1日開始施行；且於刑法第2條第2項明定：「
    沒收、非拘束人身自由之保安處分適用裁判時之法律」，是
    本件有關沒收部分，自應適用刑法於105年7月1日施行之相
    關規定。因本次刑法修正將沒收列為專章，具有獨立之法律
    效果，為使其他法律有關沒收原則上仍適用刑法沒收規定，
    故刑法第11條修正為：「本法總則於其他法律有刑罰、保安
    處分或沒收之規定者，亦適用之。但其他法律有特別規定者
    ，不在此限」，亦即有關本次刑法修正後與其他法律間之適
    用關係，依此次增訂刑法施行法第10條之3 第2 項：「施行
    日前制定之其他法律關於沒收、追徵、追繳、抵償之規定，
    不再適用」之規定，就沒收適用之法律競合，明白揭示「後
    法優於前法」之原則，優先適用刑法，至於沒收施行後其他
    法律另有特別規定者，仍維持「特別法優於普通法」之原則
    。故倘毒品危害防制條例就毒品相關犯罪及沒收設有規定，
    自應優先適用之。而毒品危害防制條例第18、19條業於105 
    年6 月22日修正公布，自同年7 月1 日施行，其修正目的係
    為因應刑法施行法第10條之3 第2 項所定排除其他法律關於
    沒收、追徵、追繳、抵償之規定，以期使毒品犯罪沒收繼續
    適用毒品危害防制條例第18、19條之規定。是就毒品犯罪之
    沒收，自應優先適用毒品危害防制條例第18、19條之規定，
    於毒品危害防制條例未規定情形下，始應回歸適用修正後刑
    法之規定。犯罪所得，屬於犯罪行為人者，沒收之。但有特
    別規定者，依其規定，於全部或一部不能沒收或不宜執行沒
    收時，追徵其價額。刑法第38條之1 第1 項、第3 項分別定
    有明文。
 2、被告犯罪所得，應就被告實際於各次犯行分受所得之財物為
    沒收、追徵之諭知。經查：被告坦承稱：就附表編號1 至36
    毒品交易既遂之部分，每次獲利都是交易金額的一成等語，
    據此，被告除附表編號37販賣未遂部分外，其他部分犯罪所
    得分別為：50元（附表編號1）、30元（如附表編號2至7、2
    8至33所示 ）、200 元（如附表編號8至11 所示部分）、10
    0元（如附表編號12至27、34至36所示），又其犯罪所得均
    未扣案，均應依刑法第38條之1 第1 項前段之規定，各於被
    告該次所犯販賣第三級毒品罪刑之主文項下諭知沒收，並依
    同條第3 項規定，諭知於全部或一部不能沒收或不宜執行沒
    收時，追徵其價額。
 3、毒品危害防制條例第19條第1 項規定：「犯第4 條至第9條
    、第12條、第13條或第14條第1 項、第2 項之罪者，其供犯
    罪所用之物，不問屬於犯罪行為人與否，均沒收之。」又刑
    法第38條第2 項及第4 項規定：「供犯罪所用、犯罪預備之
    物或犯罪所生之物，屬於犯罪行為人者，得沒收之。但有特
    別規定者，依其規定」、「前2 項之沒收，於全部或一部不
    能沒收或不宜執行沒收時，追徵其價額」。故犯毒品危害防
    制條例第4 條之罪，就其供犯罪所用之物，係採絕對義務沒
    收主義，且於全部或一部不能沒收或不宜執行沒收時，應依
    刑法第38條第4 項之規定，併諭知追徵其價額。經查，未扣
    案之搭配門號0000000000號號之行動電話1 支（含該門號SI
    M 卡1 張），係該集團用以供犯如附表編號1 、8 至10、28
    至33、35至36所示販賣第三級毒品犯行所用之物；未扣案之
    搭配門號0000000000號之行動電話1 支（含該門號SIM卡1 
    張），係該集團用以供犯如附表編號12至15、17至27所示販
    賣第三級毒品犯行所用之物，揆諸上揭說明，不問屬於被告
    與否，應依毒品危害防制條例第19條第1 項、刑法第38條第
    4 項之規定，於各該次犯行主文項下宣告沒收，併諭知於全
    部或一部不能沒收或不宜執行沒收時，追徵其價額。
二、經核原判決此部分認事用法量刑均無不當。
三、被告此部分上訴意旨略以：量刑失重，請適用刑法59條減刑
    等語。然查，本件犯行並無可堪憫恕之情形，已如前述，再
    原審量刑已以行為人責任為基礎，並審酌刑法第57條所列各
    款事由，並不違比例原則，亦無違法或不當，被告此部分空
    言上訴，為無理由，應予駁回。
肆、撤銷改判部分（即附表編號2至7、11、16、34部分）：
一、原審此部分，以事證明確，予以論罪科刑，原無不當，惟原
    判決以：搭配門號0000000000號之行動電話1 支（含該門號
    SIM 卡1 張），係該集團用以供犯如附表編號2 至7 、34所
    示販賣第三級毒品犯行所用之物；搭配門號0000000000號之
    行動電話1 支（含該門號SIM 卡1 張），係該集團用以供犯
    如附表編號11、16所示販賣第三級毒品犯行所用之物，業經
    本院另案諭知沒收，為免重覆沒收，於本案即不予宣告沒收
    等語(見原判決第11頁)，然查，有關販賣毒品案件供犯罪所
    用之物之沒收，如前所述，乃法院依法應義務沒收，縱經他
    案沒收，亦應依法諭知沒收，而將來檢察官執行時，擇一行
    使即可，當無重複問題。是原審此部分，於法不合，尚有未
    洽。
二、被告上訴意旨略以：量刑失重，應依刑法第59條減刑云云，
    固無理由，惟原判決此部分既有上開瑕疵可指，即屬不能維
    持，應由本院撤銷改判。其定應執行刑部分，亦失所附麗，
    應併予撤銷。
三、量刑：
    爰審酌被告明知毒品戕害身心健康，並經政府嚴令禁止販賣
    ，竟以組織性之方式販賣愷他命及含4-甲基甲基卡西酮成分
    之毒品咖啡包，影響社會之健全發展，惟被告坦承犯行，態
    度良好，及犯罪之目的、手段、販賣第三級毒品之種類、次
    數、販賣所得之金額、分工情節及前科素行等一切情狀，分
    別量處附表各該編號所示之刑。另扣他案(見偵字卷六第129
    頁扣押物品目錄表)之（一）搭配門號0000000000號之行動
    電話1 支（含該門號SIM 卡1 張），係該集團用以供犯如附
    表編號2 至7 、34所示販賣第三級毒品犯行所用之物；（二
    ）搭配門號0000000000號之行動電話1 支（含該門號SIM 卡
    1 張），係該集團用以供犯如附表編號11、16所示販賣第三
    級毒品犯行所用之物，均依法宣告沒收。未扣案各該犯罪所
    得均沒收，如一部或全部不能沒收或執行時，均追徵價額其
    價額。上開駁回部分與撤銷改判部分，併參酌共犯杜頤賢之
    刑度(按犯罪次數較被告少，為17件)，定其應執行刑為有期
    徒刑15年。
伍、被告行為時，組織犯罪條例第2條規定：本條例所稱犯罪組
    織，係指三人以上，有內部管理結構，以犯罪為宗旨或以其
    成員從事犯罪活動，具有集團性、常習性及脅迫性或暴力性
    之組織。本件販毒集團似無脅迫性或暴力性，與上開規定要
    件不符。至於該條例於106年關於犯罪組織雖修正為：最重
    本刑逾五年有期徒刑之罪，所組成具有持續性及牟利性之有
    結構性組織。然依刑法第2條規定，本件尚難遽以適用。附
    此敘明。
據上論斷，應依刑事訴訟法第368條、第369條，第299 條第1 項
前段，修正前毒品危害防制條例第4 條第3 項、第6 項，毒品危
害防制條例第17條第2 項、第19條第1 項，刑法第11條前段、第
2 條第1 項前段、第2 項、第28條、第51條第5 款、第38條第4
項、第38條之1 第1 項前段、第3 項，判決如主文。
本案經檢察官吳宗憲起公訴，檢察官戴文亮到庭執行職務。
中    華    民    國    109   年    2     月    25    日
                  刑事第一庭審判長法  官  周政達
                                  法  官  曾德水
                                  法  官  程克琳
以上正本證明與原本無異。 
如不服本判決，應於收受送達後20日內向本院提出上訴書狀，其
未敘述上訴之理由者並得於提起上訴後20日內向本院補提理由書
（均須按他造當事人之人數附繕本）「切勿逕送上級法院」。
                                  書記官  劉靜慧
中    華    民    國    109   年    2     月    26    日
附錄：本案論罪科刑法條全文
修正前毒品危害防制條例第4條：
製造、運輸、販賣第一級毒品者，處死刑或無期徒刑；處無期徒
刑者，得併科新臺幣二千萬元以下罰金。
製造、運輸、販賣第二級毒品者，處無期徒刑或七年以上有期徒
刑，得併科新臺幣一千萬元以下罰金。
製造、運輸、販賣第三級毒品者，處七年以上有期徒刑，得併科
新臺幣七百萬元以下罰金。
製造、運輸、販賣第四級毒品者，處五年以上十二年以下有期徒
刑，得併科新臺幣三百萬元以下罰金。
製造、運輸、販賣專供製造或施用毒品之器具者，處一年以上七
年以下有期徒刑，得併科新臺幣一百萬元以下罰金。
前五項之未遂犯罰之。

附表：
編號 掌機 購毒者 交易時間 交易地點（以下以改制前地名稱之） 交易毒品之方式、種類、價格（新臺幣） 證據資料 主文  司機       1 徐璿洲 鍾金峰 103 年5月20日下午3 時35分通話後未久 桃園縣龍潭鄉百年大鎮社區旁統一便利超商 甲○○意圖營利，與李白黌、邱彥綸、吳鈞霖、徐璿洲共同基於販賣第三級毒品之犯意聯絡，由鍾金峰以其所持用之搭配門號 0000000000 號之行動電話與徐璿洲所持用之搭配門號0000000000 號之行動電話聯繫，表明欲購買第三級毒品愷他命之意，再由邱彥綸於左揭時間、地點，將重量不詳之第三級毒品愷他命 1 包交予鍾金峰，並向鍾金峰收取價金 500 元而完成交易。 1.共犯邱彥綸於警詢、偵訊時之自白（見少連偵176 卷一第16頁反面至   17、162 頁）。 2.共犯徐璿洲於警詢及偵訊時之供述（見偵字卷六第23頁正反面、37頁）。 3.證人鍾金峰於警詢、偵訊時之證述（見偵字卷三第145 、181 頁）。 4.通訊監察譯文（見偵字卷三第170 頁）。 上訴駁回。 原審判決： 甲○○共同販賣第三級毒品，處有期徒刑貳年拾月。未扣案之犯罪所得新臺幣伍拾元、搭配門號○○○○○○○○○○號之行動電話壹支（含該門號SIM 卡壹張）均沒收，於全部或一部不能沒收或不宜執行沒收時，追徵其價額。  邱彥綸       2 尹曦晟 鍾金峰 103 年6月23日上午10時通話後未久 桃園縣龍潭鄉百年大鎮社區旁皇冠檳榔攤 甲○○與杜頤賢、尹曦晟、李白黌、吳鈞霖共同基於販賣第三級毒品之犯意聯絡，由鍾金峰以其所持用之搭配門號0000000000 號之行動電話撥打至搭配門號 0000000000 號行動電話之公線以表明欲購買愷他命之意，經尹曦晟接聽並聯繫後，再由杜頤賢於左揭時間、地點，將重量不詳之愷他命 1包販賣予鍾金峰，並向鍾金峰收取 300元而完成交易。 1.共犯尹曦晟於警詢、偵訊時之自白（見偵字卷一第142 頁，偵字卷五第50頁正反面、147 至148 頁）。 2.共犯杜頤賢於警詢、偵訊之自白（見偵字卷五第40頁反面至41、145頁）。 3.證人鍾金峰於警詢、偵訊時之證述（見偵字卷三第148 、182 頁）。 4.通訊監察譯文（見偵字卷三第174 至175 頁）。 原判決撤銷。 甲○○共同販賣第三級毒品，處有期徒刑貳年拾月。扣案0000000000 號行動電話(含SIM卡1張)沒收。未扣案之犯罪所得新臺幣參拾元沒收，於全部或一部不能沒收或不宜執行沒收時，追徵其價額。  杜頤賢       3 尹曦晟 鍾金峰 103 年6月24日下午6 時17分通話後未久 桃園縣龍潭鄉百年大鎮社區旁皇冠檳榔攤 甲○○與杜頤賢、尹曦晟、李白黌、吳鈞霖共同基於販賣第三級毒品之犯意聯絡，由鍾金峰以其所持用之搭配門號0000000000 號之行動電話撥打至搭配門號 0000000000 號行動電話之公線以表明欲購買愷他命之意，經尹曦晟接聽並聯繫後，再由杜頤賢於左揭時間、地點，將重量不詳之愷他命 1包販賣予鍾金峰，並向鍾金峰收取 300元而完成交易。 1.共犯尹曦晟於警詢、偵訊之自白（見偵字卷五第50頁反面至51、148頁）。 2.共犯杜頤賢於警詢、偵訊時之自白（見偵字卷五第第41頁正反面、145 頁）。 3.證人鍾金峰於警詢、偵訊時之證述（見偵字卷三第148 至149 、182頁）。 4.通訊監察譯文（見偵字卷三第175 頁）。 同上。  杜頤賢       4 尹曦晟 鍾金峰 103 年6月25日下午4 時21分通話後未久 桃園縣龍潭鄉麥當勞 甲○○與尹曦晟，與李白黌、吳鈞霖、斯時擔任司機之某真實姓名年籍不詳之成年人共同基於販賣第三級毒品之犯意聯絡，由鍾金峰以其所持用之搭配門號0000000000 號之行動電話撥打至搭配門號 0000000000 號行動電話之公線以表明欲購買愷他命之意，經尹曦晟接聽並聯繫後，再由斯時擔任司機之人於左揭時間、地點，將重量不詳之愷他命 1 包販賣予鍾金峰，並向鍾金峰收取 300 元而完成交易。 1.共犯尹曦晟於警詢、偵訊時之自白（見偵字卷五第51頁正反面、148頁）。 2.證人鍾金峰於警詢、偵訊時之證述（見偵字卷三第149 、182 頁）。 3.通訊監察譯文（見偵字卷三第175 至176 頁）。 同上。  某真實姓名年籍不詳之成年人       5 尹曦晟 鍾金峰 103 年6月26日下午4 時28分通話後未久 桃園縣龍潭鄉龍潭保齡球館 甲○○與杜頤賢、尹曦晟、李白黌、吳鈞霖共同基於販賣第三級毒品之犯意聯絡，由鍾金峰以其所持用之搭配門號0000000000 號之行動電話撥打至搭配門號 0000000000 號行動電話之公線以表明欲購買愷他命之意，經尹曦晟接聽並聯繫後，再由杜頤賢於左揭時間、地點，將重量不詳之愷他命 1包販賣予鍾金峰，並向鍾金峰收取 300元而完成交易。 1.共犯尹曦晟於警詢、偵訊之自白（見偵字卷五第51頁反面至52、148頁）。 2.共犯杜頤賢於警詢、偵訊時之自白（見偵字卷五第42頁正反面、146頁）。 3.證人鍾金峰於警詢、偵訊時之證述（見偵字卷三第149 至150 、182頁）。 4.通訊監察譯文（見偵字卷三第177 至178 頁）。 同上。  杜頤賢       6 尹曦晟 鍾金峰 103 年6月27日上午9 時43分通話後未久 桃園縣○○鄉○○路000 號對面 甲○○與杜頤賢、尹曦晟、李白黌、吳鈞霖共同基於販賣第三級毒品之犯意聯絡，由鍾金峰以其所持用之搭配門號0000000000 號之行動電話撥打至搭配門號 0000000000 號行動電話之公線以表明欲購買愷他命之意，經尹曦晟接聽並聯繫後，再由杜頤賢於左揭時間、地點，將重量不詳之愷他命 1包販賣予鍾金峰，並向鍾金峰收取 300元而完成交易。 1.共犯尹曦晟於警詢、偵訊時之自白（見偵字卷五第52頁正反面、149頁）。 2.共犯杜頤賢於警詢、偵訊之自白（見偵字卷五第42頁反面至43、146頁）。 3.證人鍾金峰於警詢、偵訊時之證述（見偵字卷三第150 、182 頁）。 4.通訊監察譯文（見偵字卷三第178 至179 頁）。 同上。  杜頤賢       7 尹曦晟 鍾金峰 103 年6月28日上午9 時37分通話後未久 桃園縣龍潭鄉北龍路與龍華路交岔路口 甲○○與杜頤賢、尹曦晟、李白黌、吳鈞霖共同基於販賣第三級毒品之犯意聯絡，由鍾金峰以其所持用之搭配門號0000000000 號之行動電話撥打至搭配門號 0000000000 號行動電話之公線以表明欲購買愷他命之意，經尹曦晟接聽並聯繫後，再由杜頤賢於左揭時間、地點，將重量不詳之愷他命 1包販賣予鍾金峰，並向鍾金峰收取 300元而完成交易。 1.共犯尹曦晟於警詢、偵訊時之自白（見偵字第卷五第53、149 頁）。 2.共犯杜頤賢於警詢、偵訊時之自白（見偵字卷五第43頁正反面、146頁）。 3.證人鍾金峰於警詢、偵訊時之證述（見偵字卷三第150 至151 、182至183 頁）。 4.通訊監察譯文（見偵字卷三第179 頁）。 同上。  杜頤賢       8 徐璿洲 吳婉婷 103 年5月21日上午11時21分通話後未久 桃園縣中壢市花之都酒店 甲○○與詹益宗與李白黌、吳鈞霖、徐璿洲共同基於販賣第三級毒品之犯意聯絡，由吳婉婷以其所持用之搭配門號0000000000 號之行動電話撥打至搭配門號 0000000000 號行動電話之公線以表明欲購買愷他命之意，經徐璿洲接聽並聯繫後，再由詹益宗於左揭時間、地點，將重量不詳之愷他命 1包販賣予吳婉婷，並收取 2,000 元而完成交易。 1.共犯詹益宗於警詢、偵訊時之自白（見偵字卷五第90頁反面、130 頁）。 2.共犯徐璿洲於警詢及偵訊時之供述（見偵字卷六第18頁反面至19、34頁）。 3.證人吳婉婷於警詢、偵訊時之證述（見偵字卷四第2 頁反面、27頁）。 4.通訊監察譯文（見偵字卷四第23頁）。 上訴駁回。 原審判決： 甲○○共同販賣第三級毒品，處有期徒刑參年壹月。未扣案之犯罪所得新臺幣貳佰元、搭配門號○○○○○○○○○○號之行動電話壹支（含該門號SIM 卡壹張）均沒收，於全部或一部不能沒收或不宜執行沒收時，追徵其價額。  詹益宗       9 徐璿洲 吳婉婷 103 年5月24日下午2 時35分通話後未久 桃園縣中壢市花之都酒店 甲○○與詹益宗、李白黌、吳鈞霖、徐璿洲共同基於販賣第三級毒品之犯意聯絡，由吳婉婷以其所持用之搭配門號0000000000號之行動電話撥打至搭配門號0000000000號行動電話之公線以表明欲購買愷他命之意，經徐璿洲接聽並聯繫後，再由詹益宗於左揭時間、地點，將重量不詳之愷他命1 包販賣予吳婉婷，並向吳婉婷收取2,000 元而完成交易。 1.共犯詹益宗於警詢、偵訊時之自白（見偵字卷五第90頁反面至91、130 頁）。 2.共犯徐璿洲於警詢、偵訊時之供述（見偵字卷六第19頁正反面、35頁）。 3.證人吳婉婷於警詢、偵訊時之證述（見偵字卷四第2 頁反面、27頁）。 4.通訊監察譯文（見偵字卷四第23頁正反面）。 上訴駁回。 原審判決： 甲○○共同販賣第三級毒品，處有期徒刑參年壹月。未扣案之犯罪所得新臺幣貳佰元、搭配門號○○○○○○○○○○號之行動電話壹支（含該門號SIM 卡壹張）均沒收，於全部或一部不能沒收或不宜執行沒收時，追徵其價額。  詹益宗       10 徐璿洲 吳婉婷 103 年5月30日下午3 時42分通話後未久 桃園縣中壢市花之都酒店 甲○○與許榮智、李白黌、吳鈞霖、徐璿洲共同基於販賣第三級毒品之犯意聯絡，由吳婉婷以其所持用之搭配門號0000000000號之行動電話撥打至搭配門號0000000000號行動電話之公線以表明欲購買愷他命之意，經徐璿洲接聽並聯繫後，再由許榮智於左揭時間、地點，將重量不詳之愷他命1 包販賣予吳婉婷，並向吳婉婷收取2,000 元而完成交易。 1.共犯許榮智於警詢、偵訊時之自白（見偵字卷五第76頁反面、120 頁）。 2.證人吳婉婷於警詢、偵訊時之證述（見偵字卷四第2 頁反面至3 頁反面、27頁）。 3.通訊監察譯文（見偵字卷四第23頁反面至24頁）。 上訴駁回： 原審判決： 甲○○共同販賣第三級毒品，處有期徒刑參年壹月。未扣案之犯罪所得新臺幣貳佰元、搭配門號○○○○○○○○○○號之行動電話壹支（含該門號SIM 卡壹張）均沒收，於全部或一部不能沒收或不宜執行沒收時，追徵其價額。  許榮智       11 尹曦晟 吳婉婷 103 年6月28日下午1 時27分通話後未久 桃園縣中壢市花之都酒店 甲○○與尹曦晟、許榮智、李白黌、吳鈞霖共同基於販賣第三級毒品之犯意聯絡，由吳婉婷以其所持用之搭配門號0000000000號之行動電話撥打至搭配門號0000000000號行動電話之公線以表明欲購買愷他命之意，經尹曦晟接聽並聯繫後，再由許榮智於左揭時間、地點，將重量不詳之愷他命1 包販賣予吳婉婷，並向吳婉婷收取2,000 元而完成交易。 1.共犯尹曦晟於警詢、偵訊時之自白（見偵字卷五第53頁反面、149 至150 頁）。 2.共犯許榮智於警詢、偵訊時之自白（見偵字卷五第76頁反面至77、120 頁）。 3.證人吳婉婷於警詢、偵訊時之證述（見偵字卷四第3 頁反面、27頁）。 4.通訊監察譯文（見偵字卷四第24頁）。 原判決撤銷。 甲○○共同販賣第三級毒品，處有期徒刑參年壹月。扣案0000000000號行動電話(含SIM卡1張)沒收，未扣案之犯罪所得新臺幣貳佰元沒收，於全部或一部不能沒收或不宜執行沒收時，追徵其價額。  許榮智       12 徐璿洲 謝金貴 103 年5月20日下午1 時29分通話後未久 桃園縣龍潭鄉龍崗路3 段全家便利超商 甲○○與詹益宗、李白黌、吳鈞霖、徐璿洲共同基於販賣第三級毒品之犯意聯絡，由謝金貴以其所持用之搭配門號0000000000 號之行動電話撥打至搭配門號 0000000000 號行動電話之公線以表明欲購買愷他命之意，經徐璿洲接聽並聯繫後，再由詹益宗於左揭時間、地點，將重量不詳之愷他命 1包販賣予謝金貴，並向謝金貴收取 1,000元而完成交易。 1.共犯詹益宗於警詢、偵訊時之自白（見偵字卷五第89頁反面至90、129 至130 頁）。 2.共犯徐璿洲於警詢、偵訊時之供述（見偵字卷六第17頁反面至18、34頁）。 3.證人謝金貴於警詢、偵訊時之證述（見偵字卷四第101 至102 、126至127 頁）。 4.通訊監察譯文（見偵字卷四第113 頁）。 上訴駁回。 原審判決： 甲○○共同販賣第三級毒品，處有期徒刑參年。未扣案之犯罪所得新臺幣壹佰元、搭配門號○○○○○○○○○○號之行動電話壹支（含該門號SIM 卡壹張）均沒收，於全部或一部不能沒收或不宜執行沒收時，追徵其價額。  詹益宗       13 杜頤賢 謝金貴 103 年5月20日晚間11時54分通話後未久 桃園縣中壢市龍崗路3 段之全家便利超商 甲○○與杜頤賢、許榮智、李白黌、吳鈞霖共同基於販賣第三級毒品之犯意聯絡，由謝金貴以其所持用之搭配門號0000000000號之行動電話撥打至搭配門號0000000000號行動電話之公線以表明欲購買愷他命之意，經杜頤賢接聽並聯繫後，再由許榮智於左揭時間、地點，將重量不詳之愷他命1 包販賣予謝金貴，並向謝金貴收取1,000 元而完成交易。 1.共犯杜頤賢於警詢、偵訊時之自白（見103 年度偵字第15039 號卷五第30頁反面至31、139至140 頁）。 2.共犯許榮智於警詢、偵訊時之自白（見103 年度偵字第15039 號卷五第74頁反面至75、119頁）。 3.證人謝金貴於警詢、偵訊時之證述（見103 年度偵字第15039 號卷四第102 、127 頁）。 4.通訊監察譯文（見103年度偵字第15039 號卷四第113 至114 頁）。 上訴駁回。 原審判決。 甲○○共同販賣第三級毒品，處有期徒刑參年。未扣案之犯罪所得新臺幣壹佰元、搭配門號○○○○○○○○○○號之行動電話壹支（含該門號SIM 卡壹張）均沒收，於全部或一部不能沒收或不宜執行沒收時，追徵其價額。  許榮智       14 徐璿洲 謝金貴 103 年5月23日上午11時45分通話後未久 桃園縣中壢市龍崗路3 段之全家便利超商 甲○○與李白黌、吳鈞霖、徐璿洲及真實姓名年籍不詳之成年人共同基於販賣第三級毒品之犯意聯絡，由謝金貴以其所持用之搭配門號0000000000號之行動電話撥打至搭配門號0000000000號行動電話之公線以表明欲購買愷他命之意，經徐璿洲接聽並聯繫後，再由真實姓名年籍不詳之成年人於左揭時間、地點，將重量不詳之愷他命1 包販賣予謝金貴，並向謝金貴收取1,000 元而完成交易。 1.共犯徐璿洲於警詢、偵訊時之供述（見偵字卷六第18頁正反面、34頁）。 2.證人謝金貴於警詢、偵訊時之證述（見偵字卷四第102 至103 、127頁）。 3.通訊監察譯文（見偵字卷四第114 至115 頁）。 上訴駁回。 原審判決： 甲○○共同販賣第三級毒品，處有期徒刑參年。未扣案之犯罪所得新臺幣壹佰元、搭配門號○○○○○○○○○○號之行動電話壹支（含該門號SIM 卡壹張）均沒收，於全部或一部不能沒收或不宜執行沒收時，追徵其價額。  真實姓名年籍不詳之成年人       15 徐璿洲 謝金貴 103 年5月29日上午10時通話後未久 桃園縣中壢市龍崗路3 段之全家便利超商 甲○○與許榮智、李白黌、吳鈞霖、徐璿洲共同基於販賣第三級毒品之犯意聯絡，由謝金貴以其所持用之搭配門號0000000000號之行動電話撥打至搭配門號0000000000號行動電話之公線以表明欲購買愷他命之意，經徐璿洲接聽並聯繫後，再由許榮智於左揭時間、地點，將重量不詳之愷他命1 包販賣予謝金貴，並向謝金貴收取1,000 元而完成交易。 1.共犯於許榮智警詢、偵訊時之自白（見偵字卷五第75頁正反面、119頁）。 2.共犯杜頤賢於警詢及偵訊時之供述（見偵字卷五第31頁反面至32頁、140 頁）。 3.證人謝金貴於警詢、偵訊時之證述（見偵字卷四第103 、128 頁）。 4.通訊監察譯文（見偵字卷四第115 頁）。 上訴駁回。 原審判決： 甲○○共同販賣第三級毒品，處有期徒刑參年。未扣案之犯罪所得新臺幣壹佰元、搭配門號○○○○○○○○○○號之行動電話壹支（含該門號SIM 卡壹張）均沒收，於全部或一部不能沒收或不宜執行沒收時，追徵其價額。  許榮智       16 尹曦晟 謝金貴 103 年6月23日下午1 時34分通話後未久 桃園縣中壢市龍崗路3 段全家超商 甲○○與尹曦晟、許榮智、李白黌、吳鈞霖共同基於販賣第三級毒品之犯意聯絡，由謝金貴以其所持用之搭配門號0000000000號之行動電話撥打至搭配門號0000000000號行動電話之公線以表明欲購買愷他命之意，經尹曦晟接聽並聯繫後，再由許榮智於左揭時間、地點，將重量不詳之愷他命1 包販賣予謝金貴，並向謝金貴收取1,000 元而完成交易。 1.共犯尹曦晟於警詢、偵訊時之自白（見偵字卷一第141 至142 頁，偵字卷五第55頁正反面、150 頁）。 2.共犯許榮智於警詢、偵訊時之自白（見偵字卷五第75頁反面至76、119 至120 頁）。 3.證人謝金貴於警詢、偵訊時之證述（見偵字卷四第103 、128 頁）。 4.通訊監察譯文（見偵字卷四第115 至116 頁）。 原判決撤銷。 甲○○共同販賣第三級毒品，處有期徒刑參年。未扣案0000000000號行動電話(含SIM卡1張)沒收；未扣案之犯罪所得新臺幣壹佰元沒收，於全部或一部不能沒收或不宜執行沒收時，追徵其價額。  許榮智       17 徐璿洲 蘇仁彬 103 年5月20日下午1 時41分通話後未久 桃園縣平鎮市南平路上技嘉科技公司對面之統一便利超商 甲○○與詹益宗、李白黌、吳鈞霖、徐璿洲共同基於販賣第三級毒品之犯意聯絡，由蘇仁彬以其所持用之搭配門號0000000000 號之行動電話撥打至搭配門號 0000000000 號行動電話之公線以表明欲購買愷他命之意，經徐璿洲接聽並聯繫後，再由詹益宗於左揭時間、地點，將重量不詳之愷他命 1包販賣予蘇仁彬，並向蘇仁彬收取 1,000元而完成交易。 1.共犯詹益宗於警詢、偵訊時之自白（見偵字卷五第88頁正反面、129）。 2.共犯徐璿洲於警詢、偵訊時之供述（見偵字卷六第16頁正反面、33頁）。 3.證人蘇仁彬於警詢、偵訊時之證述（見偵字卷四第160 至161 、178至179 頁）。 4.通訊監察譯文（見偵字卷四第171 至172 頁）。 上訴駁回。 原審判決： 甲○○共同販賣第三級毒品，處有期徒刑參年。未扣案之犯罪所得新臺幣壹佰元、搭配門號○○○○○○○○○○號之行動電話壹支（含該門號SIM 卡壹張）均沒收，於全部或一部不能沒收或不宜執行沒收時，追徵其價額。  詹益宗       18 杜頤賢 蘇仁彬 103 年5月22日晚間10時51分通話後 桃園縣平鎮市中豐路山頂段統一便利超商 甲○○與杜頤賢、許榮智、李白黌、吳鈞霖共同基於販賣第三級毒品之犯意聯絡，由蘇仁彬以其所持用之搭配門號0000000000號之行動電話撥打至搭配門號0000000000號行動電話之公線以表明欲購買愷他命之意，經杜頤賢接聽並聯繫後，再由許榮智於左揭時間、地點，將重量不詳之愷他命1 包販賣予蘇仁彬，並向蘇仁彬收取1,000 元而完成交易。 1.共犯杜頤賢於警詢、偵訊時之自白（見偵字卷五第32、140 頁）。 2.共犯許榮智於警詢、偵訊時之自白（見偵字卷五第79頁反面至80、122 頁）。 3.證人蘇仁彬於警詢、偵訊時之證述（見偵字卷四第161 、179 頁）。 4.通訊監察譯文（見103年度偵字第15039 號卷四第172 頁）。 上訴駁回。 原審判決： 甲○○共同販賣第三級毒品，處有期徒刑參年。未扣案之犯罪所得新臺幣壹佰元、搭配門號○○○○○○○○○○號之行動電話壹支（含該門號SIM 卡壹張）均沒收，於全部或一部不能沒收或不宜執行沒收時，追徵其價額。  許榮智       19 徐璿洲 蘇仁彬 103 年5月26日上午9 時15分通話後未久 桃園縣平鎮市南平路上技嘉科技公司對面之統一便利超商 甲○○與詹益宗、李白黌、吳鈞霖、徐璿洲共同基於販賣第三級毒品之犯意聯絡，由蘇仁彬以其所持用之搭配門號0000000000 號之行動電話撥打至搭配門號 0000000000 號行動電話之公線以表明欲購買愷他命之意，經徐璿洲接聽並聯繫後，再由詹益宗於左揭時間、地點，將重量不詳之愷他命 1包販賣予蘇仁彬，並向蘇仁彬收取 1,000元而完成交易。 1.共犯詹益宗於警詢、偵訊時之自白（見偵字卷五第89頁正反面、129頁）。 2.共犯徐璿洲於警詢、偵訊時之供述（見偵字卷六第17頁正反面、33頁）。 3.證人蘇仁彬於警詢、偵訊時之證述（見偵字卷四第161 、179 頁）。 4.通訊監察譯文（見偵字卷四第172 至173 頁）。 上訴駁回。 原審判決： 甲○○共同販賣第三級毒品，處有期徒刑參年。未扣案之犯罪所得新臺幣壹佰元、搭配門號○○○○○○○○○○號之行動電話壹支（含該門號SIM 卡壹張）均沒收，於全部或一部不能沒收或不宜執行沒收時，追徵其價額。  詹益宗       20 杜頤賢 范柏頡 103 年5月25日晚間10時20分通話後未久 桃園縣○鎮市○○路000 號 甲○○與杜頤賢、許榮智、李白黌、被告、吳鈞霖共同基於販賣第三級毒品之犯意聯絡，由范柏頡以其所持用之搭配門號0000000000號之行動電話撥打至搭配門號0000000000號行動電話之公線以表明欲購買愷他命之意，經杜頤賢接聽並聯繫後，再由許榮智於左揭時間、地點，將重量不詳之愷他命1 包販賣予范柏頡，並向范柏頡收取1,000 元而完成交易。 1.共犯杜頤賢於警詢、偵訊時之自白（見偵字卷五第32頁反面至33頁、140 頁）。 2.共犯許榮智於警詢、偵訊時之自白（見偵字卷五第77、120 至121 頁）。 3.證人范柏頡於警詢、偵訊時之證述（見偵字卷四第52頁反面、72頁）。 4.通訊監察譯文（見偵字卷四第67頁）。 上訴駁回。 原審判決： 甲○○共同販賣第三級毒品，處有期徒刑參年。未扣案之犯罪所得新臺幣壹佰元、搭配門號○○○○○○○○○○號之行動電話壹支（含該門號SIM 卡壹張）均沒收，於全部或一部不能沒收或不宜執行沒收時，追徵其價額。  許榮智       21 杜頤賢 范柏頡 103 年5月26日凌晨3 時46分通話後未久 桃園縣○鎮市○○路000 號 甲○○與杜頤賢、許榮智、李白黌、吳鈞霖共同基於販賣第三級毒品之犯意聯絡，由范柏頡以其所持用之搭配門號0000000000號之行動電話撥打至搭配門號0000000000號行動電話之公線以表明欲購買愷他命之意，經杜頤賢接聽並聯繫後，再由許榮智於左揭時間、地點，將重量不詳之愷他命1 包販賣予范柏頡，並向范柏頡收取1,000 元而完成交易。 1.共犯杜頤賢於警詢、偵訊時之自白（見偵字卷五第33頁正反面、141頁）。 2.共犯許榮智於警詢、偵訊時之自白（見偵字卷五第77頁反面至78、121 頁）。 3.證人范柏頡於警詢、偵訊時之證述（見偵字卷四第53、72頁）。 4.通訊監察譯文（見偵字卷四第67頁正反面）。 上訴駁回。 原審判決： 甲○○共同販賣第三級毒品，處有期徒刑參年。未扣案之犯罪所得新臺幣壹佰元、搭配門號○○○○○○○○○○號之行動電話壹支（含該門號SIM 卡壹張）均沒收，於全部或一部不能沒收或不宜執行沒收時，追徵其價額。  許榮智       22 杜頤賢 范柏頡 103 年5月27日晚間10時25分通話後未久 桃園縣○鎮市○○路000 號 甲○○與杜頤賢、許榮智、李白黌、吳鈞霖共同基於販賣第三級毒品之犯意聯絡，由范柏頡以其所持用之搭配門號0000000000號之行動電話撥打至搭配門號0000000000號行動電話之公線以表明欲購買愷他命之意，經杜頤賢接聽並聯繫後，再由許榮智於左揭時間、地點，將重量不詳之愷他命1 包販賣予范柏頡，並向范柏頡收取1,000 元而完成交易。 1.共犯杜頤賢於警詢、偵訊時之自白（見偵字卷五第33頁反面至34、141 頁）。 2.共犯許榮智於警詢、偵訊時之自白（見偵字卷五第78、121 頁）。 3.證人范柏頡於警詢、偵訊時之證述（見偵字卷四第53頁正反面、72頁）。 4.通訊監察譯文（見偵字卷四第67頁反面）。 上訴駁回。 原審判決： 甲○○共同販賣第三級毒品，處有期徒刑參年。未扣案之犯罪所得新臺幣壹佰元、搭配門號○○○○○○○○○○號之行動電話壹支（含該門號SIM 卡壹張）均沒收，於全部或一部不能沒收或不宜執行沒收時，追徵其價額。  許榮智       23 徐璿洲 范柏頡 103 年6月1 日上午9 時54分通話後未久 桃園縣○鎮市○○路000 號 甲○○與邱彥綸、李白黌、吳鈞霖、徐璿洲共同基於販賣第三級毒品之犯意聯絡，由范柏頡以其所持用之搭配門號0000000000 號之行動電話撥打至搭配門號 0000000000 號行動電話之公線以表明欲購買愷他命之意，經徐璿洲接聽並聯繫後，再由邱彥綸於左揭時間、地點，將重量不詳之愷他命 1包販賣予范柏頡，並向范柏頡收取 1,000元而完成交易。 1.共犯邱彥綸於警詢、偵訊時之自白（見少連偵176 卷一第17頁正反面、162 至163 頁）。 2.共犯杜頤賢於警詢、偵訊時之供述（見偵字卷五第34頁正反面、141頁）。 3.證人范柏頡於警詢、偵訊時之證述（見偵字卷四第53頁反面、72頁）。 4.通訊監察譯文（見偵字卷四第69頁）。 上訴駁回。 原審判決： 甲○○共同販賣第三級毒品，處有期徒刑參年。未扣案之犯罪所得新臺幣壹佰元、搭配門號○○○○○○○○○○號之行動電話壹支（含該門號SIM 卡壹張）均沒收，於全部或一部不能沒收或不宜執行沒收時，追徵其價額。  邱彥綸       24 徐璿洲 林紘宇 103 年5月21日下午1 時30分通話後未久 桃園縣平鎮市中庸路計程車行 甲○○與詹益宗、李白黌、吳鈞霖、徐璿洲共同基於販賣第三級毒品之犯意聯絡，由林紘宇以其所持用之搭配門號0000000000 號之行動電話撥打至搭配門號 0000000000 號行動電話之公線以表明欲購買愷他命之意，經徐璿洲接聽並聯繫後，再由詹益宗於左揭時間、地點，將重量不詳之愷他命 1包販賣予林紘宇，並向林紘宇收取 1,000元而完成交易。 1.共犯徐璿洲於警詢、偵訊時之供述（見偵字卷六第19頁反面至20、35頁）。 2.證人林紘宇於警詢、偵訊時之證述（見偵字卷三第116 、138 至139頁）。 3.通訊監察譯文（見偵字卷三第121 頁反面）。 上訴駁回。 原審判決： 甲○○共同販賣第三級毒品，處有期徒刑參年。未扣案之犯罪所得新臺幣壹佰元、搭配門號○○○○○○○○○○號之行動電話壹支（含該門號SIM 卡壹張）均沒收，於全部或一部不能沒收或不宜執行沒收時，追徵其價額。  詹益宗       25 徐璿洲 林紘宇 103 年5月23日下午2 時57分通話後未久 桃園縣平鎮市中庸路計程車行 甲○○與詹益宗、李白黌、吳鈞霖、徐璿洲共同基於販賣第三級毒品之犯意聯絡，由林紘宇以其所持用之搭配門號0000000000 號之行動電話撥打至搭配門號 0000000000 號行動電話之公線以表明欲購買愷他命之意，經徐璿洲接聽並聯繫後，再由詹益宗於左揭時間、地點，將重量不詳之愷他命 1包販賣予林紘宇，並向林紘宇收取 1,000元而完成交易。 1.共犯徐璿洲於警詢、偵訊時之供述（見偵字卷六第20頁正反面、35頁）。 2.證人林紘宇於警詢、偵訊時之證述（見偵字卷三第116 頁反面、139頁）。 3.通訊監察譯文（見偵字卷三第122 頁）。 上訴駁回。 原審判決： 甲○○共同販賣第三級毒品，處有期徒刑參年。未扣案之犯罪所得新臺幣壹佰元、搭配門號○○○○○○○○○○號之行動電話壹支（含該門號SIM 卡壹張）均沒收，於全部或一部不能沒收或不宜執行沒收時，追徵其價額。  詹益宗       26 杜頤賢 林紘宇 103 年5月25日凌晨3 時19分通話後未久 桃園縣平鎮市中庸路計程車行 甲○○與杜頤賢、許榮智、李白黌、吳鈞霖共同基於販賣第三級毒品之犯意聯絡，由林紘宇以其所持用之搭配門號0000000000號之行動電話撥打至搭配門號0000000000號行動電話之公線以表明欲購買愷他命之意，經杜頤賢接聽並聯繫後，再由許榮智於左揭時間、地點，將重量不詳之愷他命1 包販賣予林紘宇，並向林紘宇收取1,000 元而完成交易。 1.共犯許榮智於警詢、偵訊時之自白（見偵字卷五第78頁反面至79、121 至122 頁）。 2.證人林紘宇於警詢、偵訊時之證述（見偵字卷三第116 頁反面、139至140 頁）。 3.通訊監察譯文（見偵字卷三第122 頁反面）。 上訴駁回。 原審判決： 甲○○共同販賣第三級毒品，處有期徒刑參年。未扣案之犯罪所得新臺幣壹佰元、搭配門號○○○○○○○○○○號之行動電話壹支（含該門號SIM 卡壹張）均沒收，於全部或一部不能沒收或不宜執行沒收時，追徵其價額。  許榮智       27 徐璿洲 林紘宇 103 年5月27日上午8 時45分通話後未久 桃園縣中壢市中央大學後門 甲○○與許榮智、李白黌、吳鈞霖、徐璿洲共同基於販賣第三級毒品之犯意聯絡，由林紘宇以其所持用之搭配門號0000000000 號之行動電話撥打至搭配門號 0000000000 號行動電話之公線以表明欲購買愷他命之意，經徐璿洲接聽並聯繫後，再由許榮智於左揭時間、地點，將重量不詳之愷他命 1包販賣予林紘宇，並向林紘宇收取 1,000元而完成交易。 1.共犯許榮智於警詢、偵訊時之自白（見偵字卷五第79頁正反面、122頁）。 2.證人林紘宇於警詢、偵訊時之證述（見偵字卷三第116 頁反面至117、140 頁）。 3.通訊監察譯文（見偵字卷三第123 頁）。 上訴駁回。 原審判決： 甲○○共同販賣第三級毒品，處有期徒刑參年。未扣案之犯罪所得新臺幣壹佰元、搭配門號○○○○○○○○○○號之行動電話壹支（含該門號SIM 卡壹張）均沒收，於全部或一部不能沒收或不宜執行沒收時，追徵其價額。  許榮智       28 杜頤賢 鍾博光 103 年5月26日晚間9 時22分通話後未久 鍾博光位於桃園縣○○○之住處 甲○○與杜頤賢、邱彥綸、李白黌、吳鈞霖共同基於販賣第三級毒品之犯意聯絡，由鍾博光以其所持用之搭配門號0000000000 號之行動電話撥打至搭配門號 0000000000 號行動電話之公線以表明欲購買愷他命之意，經杜頤賢接聽並聯繫後，再由邱彥綸於左揭時間、地點，將重量不詳之愷他命 1包販賣予鍾博光，並向鍾博光收取 300元而完成交易。 1.共犯杜頤賢於警詢、偵訊時之自白（見偵字卷五第35頁正反面、142頁）。 2.共犯邱彥綸於警詢、偵訊時之自白（見少連偵176 卷一第17頁反面至   18、161 頁）。 3.證人鍾博光於警詢、偵訊時之證述（見偵字卷四第134 頁反面至135、154 至155 頁）。 4.通訊監察譯文（見偵字卷四第144 頁反面至145 頁）。 上訴駁回。 原審判決： 甲○○共同販賣第三級毒品，處有期徒刑貳年拾月。未扣案之犯罪所得新臺幣參拾元、搭配門號○○○○○○○○○○號之行動電話壹支（含該門號SIM 卡壹張）均沒收，於全部或一部不能沒收或不宜執行沒收時，追徵其價額。  邱彥綸       29 杜頤賢 鍾博光 103 年5月27日晚間9 時18分通話後未久 桃園縣○○市○○○○社區 甲○○與杜頤賢、邱彥綸、李白黌、吳鈞霖共同基於販賣第三級毒品之犯意聯絡，由鍾博光以其所持用之搭配門號0000000000 號之行動電話撥打至搭配門號 0000000000 號行動電話之公線以表明欲購買愷他命之意，經杜頤賢接聽並聯繫後，再由邱彥綸於左揭時間、地點，將重量不詳之愷他命 1包販賣予鍾博光，並向鍾博光收取 300元而完成交易。 1.共犯杜頤賢於警詢、偵訊時之自白（見偵字卷五第35頁反面至36、142 頁）。 2.共犯邱彥綸於警詢、偵訊時之自白（見少連偵176 卷一第18頁正反面、161 頁）。 3.通訊監察譯文（見偵字卷四第145 頁）。 上訴駁回。 原審判決： 甲○○共同販賣第三級毒品，處有期徒刑貳年拾月。未扣案之犯罪所得新臺幣參拾元、搭配門號○○○○○○○○○○號之行動電話壹支（含該門號SIM 卡壹張）均沒收，於全部或一部不能沒收或不宜執行沒收時，追徵其價額。  邱彥綸       30 杜頤賢 鍾博光 103 年5月28日凌晨1 時28分通話後未久 鍾博光位於桃園縣○○○之住處 甲○○與杜頤賢、邱彥綸、李白黌、吳鈞霖共同基於販賣第三級毒品之犯意聯絡，由鍾博光以其所持用之搭配門號0000000000 號之行動電話撥打至搭配門號 0000000000 號行動電話之公線以表明欲購買愷他命之意，經杜頤賢接聽並聯繫後，再由邱彥綸於左揭時間、地點，將重量不詳之愷他命 1包販賣予鍾博光，並向鍾博光收取 300元而完成交易。 1.共犯杜頤賢於警詢、偵訊時之自白（見偵字卷五第36頁正反面、142至143 頁）。 2.共犯邱彥綸於警詢、偵訊時之自白（見少連偵176 卷一第14頁正反面、160 頁）。 3.通訊監察譯文（見偵字卷四第145 頁正反面）。 上訴駁回。 原審判決： 甲○○共同販賣第三級毒品，處有期徒刑貳年拾月。未扣案之犯罪所得新臺幣參拾元、搭配門號○○○○○○○○○○號之行動電話壹支（含該門號SIM 卡壹張）均沒收，於全部或一部不能沒收或不宜執行沒收時，追徵其價額。  邱彥綸       31 杜頤賢 劉毓嘉 103 年5月25日晚間10時18分通話後未久 桃園縣龍潭鄉中興路211 巷內慈善橋 甲○○與杜頤賢、李白黌、吳鈞霖、江軍共同基於販賣第三級毒品之犯意聯絡，由劉毓嘉以其所持用之搭配門號0000000000 號之行動電話撥打至搭配門號 0000000000 號行動電話之公線以表明欲購買愷他命之意，經杜頤賢接聽並聯繫後，再由江軍於左揭時間、地點，將重量不詳之愷他命 1 包販賣予劉毓嘉，並向劉毓嘉收取 300 元而完成交易。 1.共犯杜頤賢於警詢、偵訊時之自白（見偵字卷五第37頁反面至38、143 頁）。 2.證人劉毓嘉於警詢、偵訊時之證述（見偵字卷五第2 頁反面至3、4頁反面、19頁）。 3.通訊監察譯文（見偵字卷五第12頁反面）。 上訴駁回。 原審判決： 甲○○共同販賣第三級毒品，處有期徒刑貳年拾月。未扣案之犯罪所得新臺幣參拾元、搭配門號○○○○○○○○○○號之行動電話壹支（含該門號SIM 卡壹張）均沒收，於全部或一部不能沒收或不宜執行沒收時，追徵其價額。  江軍       32 徐璿洲 彭柏原 103 年5月25日凌晨2 時53分通話後未久 桃園縣龍潭鄉804醫院附近加油站 甲○○與邱彥綸、李白黌、吳鈞霖、徐璿洲共同基於販賣第三級毒品之犯意聯絡，由彭柏原以其所持用之搭配門號0000000000 號之行動電話撥打至搭配門號 0000000000 號行動電話之公線以表明欲購買愷他命之意，經徐璿洲接聽並聯繫後，再由邱彥綸於左揭時間、地點，將重量不詳之愷他命 1包販賣予彭柏原，並向彭柏原收取 300元而完成交易。 1.證人彭柏原於偵訊時之證述（見偵字卷三第79頁）。 2.證人彭建原於偵訊時之證述（見偵字卷三第79頁） 3.通訊監察譯文（見偵字卷三第70頁）。 上訴駁回。 原審判決： 甲○○共同販賣第三級毒品，處有期徒刑貳年拾月。未扣案之犯罪所得新臺幣參拾元、搭配門號○○○○○○○○○○號之行動電話壹支（含該門號SIM 卡壹張）均沒收，於全部或一部不能沒收或不宜執行沒收時，追徵其價額。  邱彥綸       33 杜頤賢 彭幏翔 103 年5月29日下午5 時44分通話後未久 桃園縣○○鄉○○路000 號郵局 甲○○與杜頤賢、李白黌、吳鈞霖、江軍共同基於販賣第三級毒品之犯意聯絡，由彭幏翔以其所持用之搭配門號0000000000 號之行動電話撥打至搭配門號 0000000000 號行動電話之公線以表明欲購買愷他命之意，經杜頤賢接聽並聯繫後，再由江軍於左揭時間、地點，將重量不詳之愷他命 1 包販賣予彭幏翔，並向彭幏翔收取 300 元而完成交易。 1.共犯杜頤賢於警詢、偵訊時之自白（見偵字卷五第39頁正反面、144頁）。 2.共犯江軍於警詢時之供述（見少連偵157 卷一第189 頁正反面）。 3.證人彭幏翔於警詢、偵訊時之證述（見偵字卷三第87、109 頁）。 4.通訊監察譯文（見偵字卷三第95頁）。 上訴駁回。 原審判決： 甲○○共同販賣第三級毒品，處有期徒刑貳年拾月。未扣案之犯罪所得新臺幣參拾元、搭配門號○○○○○○○○○○號之行動電話壹支（含該門號SIM 卡壹張）均沒收，於全部或一部不能沒收或不宜執行沒收時，追徵其價額。  江軍       34 真實姓名年籍不詳之成年人 洪順隆 103 年6月29日下午4 時44分通話後未久 桃園縣龍潭鄉聖亭路上之統一便利超商 甲○○與杜頤賢、李白黌、吳鈞霖、真實姓名年籍不詳之成年人共同基於販賣第三級毒品之犯意聯絡，由洪順隆以其所持用之搭配門號0000000000號之行動電話撥打至搭配門號0000000000號行動電話之公線以表明欲購買愷他命之意，經當時擔任掌機之真實姓名年籍不詳之成年人接聽並聯繫後，再由杜頤賢於左揭時間、地點，將重量不詳之愷他命1 包販賣予洪順隆，並向洪順隆收取1,000 元而完成交易。 1.共犯杜頤賢於警詢、偵訊時之自白（見偵字卷五第43頁反面至45、147 頁）。 2.證人洪順隆於警詢、偵訊時之證述（見偵字卷四第184 、204 至205 頁）。 3.通訊監察譯文（見偵字卷四第192 至195 頁）。 原判決撤銷： 甲○○共同販賣第三級毒品，處有期徒刑參年。未扣案0000000000號行動電話(含SIM卡1張)沒收；未扣案之犯罪所得新臺幣壹佰元沒收，於全部或一部不能沒收或不宜執行沒收時，追徵其價額。  杜頤賢       35 徐璿洲 曾德暄 103 年5月20日下午3 時37分通話後未久 桃園縣龍潭鄉烏樹林郵局旁邊巷子 甲○○與邱彥綸、李白黌、吳鈞霖、徐璿洲共同基於販賣第三級毒品之犯意聯絡，由曾德暄以其所持用之搭配門號0000000000號之行動電話撥打至搭配門號0000000000號行動電話之公線以表明欲購買愷他命之意，經徐璿洲接聽並聯繫後，再由邱彥綸於左揭時間、地點，將重量不詳之愷他命1 包販賣予曾德暄，並向曾德暄收取1,000 元而完成交易。 1.共犯邱彥綸於警詢、偵訊時之自白（見少連偵176 卷一第20頁正反面、163頁）。 2.共犯徐璿洲於警詢、偵訊時之供述（見偵字卷六第21頁反面至22、36頁）。 3.證人曾德暄於警詢、偵訊時之證述（見偵字卷四第32、47頁）。 4.通訊監察譯文（見偵字卷四第41頁）。 上訴駁回。 原審判決： 甲○○共同販賣第三級毒品，處有期徒刑參年。未扣案之犯罪所得新臺幣壹佰元、搭配門號○○○○○○○○○○號之行動電話壹支（含該門號SIM 卡壹張）均沒收，於全部或一部不能沒收或不宜執行沒收時，追徵其價額。  邱彥綸       36 徐璿洲 曾德暄 103 年5月23日上午7 時6分通話後未久 桃園縣龍潭鄉烏樹林郵局旁邊巷子 甲○○與邱彥綸、李白黌、吳鈞霖、徐璿洲共同基於販賣第三級毒品之犯意聯絡，由曾德暄以其所持用之搭配門號0000000000號之行動電話撥打至搭配門號0000000000號行動電話之公線以表明欲購買愷他命之意，經徐璿洲接聽並聯繫後，再由邱彥綸於左揭時間、地點，將重量不詳之愷他命1 包販賣予曾德暄，並向曾德暄收取1,000 元而完成交易。 1.共犯邱彥綸於偵訊時之自白（見少連偵176 卷一第163 頁反面至164頁）。 2.證人曾德暄於警詢、偵訊時之證述（見偵字卷四第32至33、48頁）。 3.通訊監察譯文（見偵字卷四第41至42頁）。 上訴駁回。 原審判決： 甲○○共同販賣第三級毒品，處有期徒刑參年。未扣案之犯罪所得新臺幣壹佰元、搭配門號○○○○○○○○○○號之行動電話壹支（含該門號SIM 卡壹張）均沒收，於全部或一部不能沒收或不宜執行沒收時，追徵其價額。  邱彥綸       37 尹曦晟 巫心儀 103 年7月7 日下午2 時10分許 桃園縣○○市○○路00000號前 甲○○與尹曦晟、許榮智、李白黌、吳鈞霖共同基於販賣第三級毒品之犯意聯絡，由巫心儀以其所持用之搭配門號0000000000號之行動電話撥打至小白販毒集團公線以表明欲購買毒品之意，經尹曦晟接聽並聯繫後，再由許榮智於左揭時間，前往左揭地點，先向巫心儀收取1,000元後，欲將含4-甲基甲基卡西酮成分之毒品咖啡包1 包交予巫心儀時，為警當場查獲而未遂。 1.共犯許榮智於警詢時之自白（見偵字卷一第65頁正反面）。 2.證人巫心儀於警詢、偵訊時之證述（見少連偵157 卷二第147 頁，偵字卷三第3 、37至38頁）。 上訴駁回。 原審判決： 甲○○共同販賣第三級毒品，未遂，處有期徒刑壹年陸月。  許榮智